【裁判字號】    95,易,1132
【裁判日期】    950915
【裁判案由】    竊盜
【裁判全文】
臺灣高雄地方法院刑事判決              95年度易字第1132號
公  訴  人  臺灣高雄地方法院檢察署檢察官
被      告  丙○○
上列被告因竊盜案件，經檢察官提起公訴（95年度偵字第11250
號），本院依簡式審判程序，判決如下：
    主  文
丙○○竊盜，處有期徒刑參月，如易科罰金，以銀元參佰元即新
臺幣玖佰元折算壹日。
    事  實
一、丙○○於民國95年4 月9 日上午9 時許，在高雄縣燕巢鄉○
    ○路27號前，見甲○○置於該處之車牌號碼SC8-629 號輕型
    機車之車鑰匙未取下，竟意圖為自己之不法所有，以上開輕
    型機車之車鑰匙啟動機車電門之方式竊取該機車，得手後供
    自己代步之用。嗣於同年月16日晚上11時許，丙○○騎乘上
    開機車行經高雄市○○區○○路與府北路口時，為警臨檢而
    查獲。
二、案經甲○○訴由高雄市政府警察局保安大隊報告臺灣高雄地
    方法院檢察署檢察官偵查起訴。
    理  由
一、本件被告丙○○所犯係死刑、無期徒刑、最輕本刑為3 年以
    上有期徒刑以外之罪，其於本院準備程序中就被訴事實為有
    罪之陳述，經告知簡式審判程序之旨，並聽取公訴人及被告
    之意見後，合議庭裁定由受命法官獨任進行簡式審判程序。
二、上揭事實，被告於本院審理中業已坦認不諱，核與被害人甲
    ○○指訴情節相符，並有高雄市政府警察局保安警察大隊特
    勤中隊扣押筆錄、扣押物品目錄表、贓物認領保管收據、被
    害人車輛竊盜各別資料查詢報表、機車失竊尋獲證明單及查
    獲照片3 張附卷可證，堪認被告之自白與事實相符。本案事
    證明確，被告犯行，堪以認定。
三、按行為後法律有變更者，適用行為時之法律。但行為後之法
    律有利於行為人者，適用最有利於行為人之法律，刑法第2
    條第1 項定有明文。查被告行為後，刑法業於95年7 月1 日
    修正公布施行，其中與本案適用相關之若干法律亦經修正，
    茲比較其新舊法之適用情形如下：
（一）關於法定刑罰金部分：依修正後之刑法施行法第1 條之1
      第1項 之規定：「中華民國94年1 月7 日刑法修正施行後
      ，刑法分則編所定罰金之貨幣單位為新臺幣。」而修正前
      刑法第33條第5 款規定：「罰金：1 元以上。」並依現行
      法規所定貨幣單位折算新臺幣條例第2 條之規定：「現行
      法規所定金額之貨幣單位為圓、銀元或元者，以新臺幣元
      之3倍 折算之。」經折算為新臺幣後，則罰金刑之最輕刑
      度為新臺幣3 元以上；另刑法第320 條第1 項之竊盜罪，
      於刑法修正前，其法定罰金刑依修正前罰金罰鍰提高標準
      條例第1 條前段及現行法規所定貨幣單位折算新臺幣條例
      第2條 之規定，提高10倍並折算為新臺幣後，為「新臺幣
      15000 千元以下罰金」，亦即該條罰金刑於刑法修正前，
      其科刑範圍係新臺幣3 元以上，15000 元以下。而修正後
      刑法第33條第5 款規定：「罰金：新臺幣1 千元以上，以
      百元計算之。」再依修正後之刑法施行法第1 條之1 第2
      項之規定：「94年1 月7 日刑法修正時，刑法分則編未修
      正之條文定有罰金者，自94年1 月7 日刑法修正施行後，
      就其所定數額提高為30倍。但72年6 月26日至94年1 月7
      日新增或修正之條文，就其所定數額提高為3 倍。」而刑
      法第320 條第1 項規定係屬刑法施行法第1 條之1 第2 項
      前段規定之範圍，亦即於刑法修正後，其法定罰金刑依上
      開規定，提高30倍並折算為新臺幣後，其科刑範圍係新臺
      幣1000元以上、15000 元以下罰金。比較修正前後上開規
      定，以修正前規定較有利於被告。
（二）易科罰金之折算標準：修正前刑法第41條第1 項前段規定
      ：「犯最重本刑為5 年以下有期徒刑以下之刑之罪，而受
      6 個月以下有期徒刑或拘役之宣告，因身體、教育、職業
      、家庭之關係或其他正當事由，執行顯有困難者，得以1
      元以上3 元以下折算1 日，易科罰金」，另依被告行為時
      之罰金罰鍰提高標準條例第2 條前段規定（現已刪除），
      應就其原定數額提高為100 倍折算1 日，是被告如適用其
      行為時之易科罰金折算標準，即應以銀元100 元以上300
      元以下折算1 日，經換算為新臺幣後，應以新臺幣300 元
      以上900 元以下折算1 日。惟修正後刑法第41條第1 項前
      段則規定：「犯最重本刑為5 年以下有期徒刑以下之刑之
      罪，而受6 個月以下有期徒刑或拘役之宣告者，得以新臺
      幣1000元、2000元或3000元折算1 日，易科罰金」，比較
      修正前後之易科罰金折算標準，仍以修正前之規定於被告
      為有利。
    綜上述新舊法比較結果，以修正前相關規定對被告為有利，
    自應依刑法第2 條第1 項前段規定，適用被告行為時法予以
    論罪科刑。
三、核被告所為，係犯刑法第320 條第1 項之普通竊盜罪。本院
    審酌被告正值青壯，本應力圖進取，竟隨意竊取他人車輛，
    擾亂社會安寧，侵害民眾財產安全，行為自有不該，惟另考
    量被告竊車動機係為己代步之用，犯罪情節尚輕，犯罪後終
    能坦承犯行，態度尚可，且被害人財物尋獲後業已領回，及
    斟酌其家庭狀況等一切情狀，量處如主文所示之刑，並諭知
    易科罰金之折算標準。
據上論斷，應依刑事訴訟法第273 條之1 第1 項、第284 條之1
、第299 條第1 項前段、刑法第2 條第1 項前段、第320 條第1
項、修正前第41條第1 項前段，罰金罰鍰提高標準條例第1 條前
段、刪除前第2 條，現行法規所定貨幣單位折算新臺幣條例第2
條，判決如主文。
本案經檢察官乙○○到庭執行職務。
中    華    民    國    95    年    9     月    15    日
                  鳳山刑事第2 庭    法  官  李嘉益
以上正本證明與原本無異。
如不服本判決，應於收受送達後10日內向本院提出上訴書狀。
中    華    民    國    95    年    9     月    15    日
                                    書記官  郭南宏
附錄本判決論罪之法條：
刑法第320條第1項
  意圖為自己或第三人不法之所有，而竊取他人之動產者，為竊
  盜罪，處5 年以下有期徒刑、拘役或500元以下罰金。


司法院資訊處製作；財團法人民間司法改革基金會備份。
